臺灣士林地方法院刑事判決　　　　　　　　　　　　　　九十年度訴字第五○八號
　　公　訴　人　臺灣士林地方法院檢察署檢察官
　　被　　　告　甲○○
右列被告因違反毒品危害防制條例案件，經檢察官提起公訴（九十年度毒偵字第一六
一三號）暨移送併案審理（九十年度毒偵字第一九五三號、九十一年度毒偵字第二五
二號），本院判決如左：
    主  文
甲○○連續施用第一級毒品，累犯，處有期徒刑壹年；扣案之海洛因壹包（淨重零點
貳公克、包裝重零點參伍公克）沒收銷燬。
    事  實
一、甲○○有多次違反麻醉藥品管理條例前科。前於民國八十一年間，因違反同條例
    案件，經臺灣臺南地方法院判處有期徒刑六月，於八十二年二月六日易科罰金執
    行完畢，復於八十四年間因違反同條例案件，經本院於八十四年四月二十日，以
    八十四年易字第九五二號判處有期徒刑六月，經檢察官上訴後，由臺灣高等法院
    改判處有期徒刑七月確定，於八十五年八月四日縮刑期滿執行完畢（構成累犯）
    。於八十四年間，復因違反同條例案件，經本院於八十五年八月十五日，以八十
    四年訴字第一○○六號判處有期徒刑七月，甲○○不服提起上訴，嗣經臺灣高等
    法院於八十六年二月二十六日，以八十五年上訴字第四八八二號判決駁回上訴確
    定；又於八十六年間，因犯贓物、轉讓禁藥、施用毒品等罪，經本院於八十六年
    四月二十八日，以八十六年訴字第一九○號，各判處有期徒刑四月、六月及三年
    三月，應執行有期徒刑四年，甲○○不服提出上訴，經臺灣高等法院於八十六年
    八月二十九日駁回上訴確定；同年間另犯違反麻醉藥品管理條例案件，經本院於
    八十六年八月五日，以八十六年易字第九九八號，判處有期徒刑一年確定，再於
    八十七年間，因犯竊盜、違反藥事法等罪，經本院於八十七年三月五日，以八十
    六年訴字第一一一三號，分別判處有期徒刑十月、八月，竊盜部分一審確定，違
    反藥事法部分，上訴後經臺灣高等法院於八十八年三月二十五日，以八十七年上
    訴字第二八四四撤銷原判決，另判處有期徒刑八月確定，前述各罪接續執行，於
    九十年三月一日縮刑假釋出監。甲○○又因施用毒品案件，經臺灣高等法院裁定
    觀察、勒戒後，認有繼續施用毒品傾向，再裁定令入戒治處所施以強制戒治，執
    行滿三月後，因戒治成效良好，經同法院裁定停止戒治，所餘戒治期間付保護管
    束，嗣保護管束期間屆滿未經撤銷，由同法院於八十八年十一月二十五日，以八
    十七年上訴字第二八四四號判處免刑確定。甲○○仍不知悔改，於上開假釋期間
    內，復基於施用第一級毒品之概括犯意，自九十年七月初某日起，至九十一年二
    月二日某時止，連續在台北市○○區○○路四一號住處及台北市○○區○○路三
    七號友人蔡明宗住處等處，將海洛因摻入香菸中施用，平均每週三至四次，為警
    分別於：（一）九十年七月二十三日十四時五十分，在台北市○○區○○路一段
    三二五號前，因另犯他案為警查獲並採其尿液送驗；（二）九十年十月三十一日
    ，在台北市○○區○○路一段一九三巷八號前，為警盤查後經其同意採集尿液送
    驗；（三）九十一年二月二日十六時五十分，員警持搜索票前往台北市○○區○
    ○路三七號蔡明宗住處執行搜索時，查獲逮捕在場之甲○○（因案通緝在案），
    並當場在蔡明宗身上扣得甲○○所有，原置於上址桌上，因蔡明宗見員警到來，
    乃隨手收取放入口袋內之海洛因一包（淨重○．二公克、包裝重○．三五公克）
    ，並經甲○○同意採其尿液送驗。嗣因先後三次採集尿液送驗結果均呈毒品陽性
    反應，因而查知上情。
二、案經台北市政府警察局、台北市政府警察局少年隊及台北縣警察局蘆洲分局報告
    臺灣士林地方法院檢察署檢察官偵查起訴暨移送併案審理。
    理  由
一、右揭事實，業據被告甲○○於本院審理時自白不諱，被告先後三次為警查獲時所
    採尿液，經送鑑驗結果，均呈嗎啡陽性反應，有台北市立療養院九十年七月三十
    一日出具之煙毒尿液檢驗報告、台灣檢驗科技股份有限公司九十年八月十五日出
    具之濫用藥物尿液檢驗報告（以上附於九十年毒偵字第一六一三號偵查卷）、台
    北市立療養院九十年十一月八日出具之煙毒尿液檢驗報告影本（附於九十年毒偵
    字第一九五三號偵查卷）、台灣檢驗科技股份有限公司九十年十一月十九日出具
    之濫用藥物尿液檢驗報告（附於本院刑事卷）、台灣檢驗科技股份有限公司九十
    一年二月二十七日出具之濫用藥物尿液檢驗報告影本（附於本院刑事卷）可憑，
    又被告第三次為警查獲時扣得白色粉末一包（淨重○．二公克、包裝重○．三五
    公克），經送法務部調查局鑑定後，確認含有第一級毒品海洛因成分，有該局調
    科壹字第○四○○○二九一八號鑑定通知書影本附於本院刑事卷可稽，足認被告
    自白與事實相符，應可採信。又被告前因施用毒品案件，經臺灣高等法院裁定觀
    察、勒戒後，認有繼續施用毒品傾向，再裁定令入戒治處所施以強制戒治，執行
    滿三月後，因戒治成效良好，經同法院裁定停止戒治，所餘戒治期間付保護管束
    ，嗣保護管束期間屆滿未經撤銷，由同法院於八十八年十一月二十五日，以八十
    七年上訴字第二八四四號判處免刑確定，有卷附上開判決書、裁定書及臺灣士林
    地方法院檢察署刑事資料查註紀錄表一份可考，其於上開免刑判決確定後五年內
    ，二犯施用毒品罪，事證明確，應依法論科。
二、按海洛因為第一級毒品，毒品危害防制條例第二條第二項第一款定有明文；又犯
    毒品危害防制條例第十條施用毒品罪者，檢察官應先將被告送觀察、勒戒，經觀
    察、勒戒後，無繼續施用毒品傾向者，應由檢察官為不起訴處分，有繼續施用毒
    品傾向者，由檢察官聲請法院裁定令入戒治處所施以強制戒治；上開強制戒治期
    滿後，應由檢察官為不起訴處分，依上開規定為不起訴處分後；五年內再犯施用
    毒品之罪，不適用前項之規定，但應由檢察官聲請法院裁定令入戒治處所施以強
    制戒治，同條例第二十條第一項、第二項、第二十三條第一項、第二項分別定有
    明文，又毒品危害條例修正施行前繫屬之案件，除有刑法第二條第一項但書之情
    形外，於修正施行後，於審判中之案件，由法院依修正後規定應為不起訴處分者
    ，應為免刑之判決，同條例第三十五條第三款定有明文，是法院經依上開規定判
    決免刑者，於免刑判決確定後五年內再犯施用毒品罪者，自應一併適用同條例中
    關於不起訴處分確定後五年內再犯施用毒品罪之規定，除逕送強制戒治外，應併
    與追訴處罰。本件被告甲○○前因施用毒品案件經檢察官提起公訴後，嗣由臺灣
    高等法院裁定送觀察、勒戒後，認有繼續施用毒品傾向而再送強制戒治，戒治期
    滿經該院判決免刑確定後，其於五年內二犯本案施用毒品罪，均如前述，依據上
    開說明，自應依法處罰。核被告所為，係犯毒品危害防制條例第十條第一項之罪
    ，其持有第一級毒品海洛因之低度行為，應為施用第一級毒品海洛因之高度行為
    所吸收，不另論以持有毒品罪。被告先後多次施用毒品犯行，時間緊接，手段相
    同，所犯係相同罪名之罪，顯係基於概括犯意為之，為連續犯，應依刑法第五十
    六條規定，以一罪論並加重其刑，起訴書雖僅載被告於九十年七月二十三日為警
    查獲後當日晚上七時許採尿之前二十四小時內，在不詳地點施用第一級毒品之犯
    行，至被告其餘犯行雖未據公訴人起訴，惟於本院審理中，業據公訴人請求併予
    審理，本院認該部分犯行與起訴書所載犯行間，有連續犯之裁判上一罪關係，為
    起訴效力所及，基於審判不可分原則，本院自應併予審究。又被告前曾因事實欄
    所載犯行，而於八十五年八月四日縮刑期滿出監，此有臺灣高等法院被告全國前
    案紀錄表在卷可稽，其受有期徒刑之執行完畢後，五年以內再犯本件有期徒刑以
    上之罪，為累犯，應依刑法第四十七條規定，遞加重其刑。爰審酌被告素行不佳
    ，前因施用毒品，迭經法院判刑、送觀察、勒戒及強制戒治後，仍不知悛悔，復
    再度施用毒品，顯已有成癮性，惟以施用毒品乃戕害自己身心健康，尚未危及他
    人，並念其犯後坦承犯行，尚有悔意等一切情狀，量處如主文所示之刑，以示懲
    儆。扣案之海洛因壹包，為查獲之第一級毒品（淨重○．二公克、包裝重○．三
    五公克），應依毒品危害防制條例第十八條第一項前段，諭知沒收銷燬。
據上論斷，應依刑事訴訟法第二百九十九條第一項前段，毒品危害防制條例第十條第
一項、第十八條第一項前段，刑法第十一條、第五十六條、第四十七條，判決如主文
。
本案經檢察官張紜瑋到庭執行職務。
中      華      民      國      九十一      年    六    月    二十八    日
                                  臺灣士林地方法院刑事第四庭
                                      審判長法  官  杜  惠  錦
                                            法  官  王  俊雄
                                            法  官  吳  祚  丞
右正本證明與原本無異。
如不服本判決，應於判決送達後十日內，向本院提出上訴狀。
                                            書記官  林  立  原
中      華      民      國      九十一      年    七    月      四      日
附錄本判決論罪科刑依據之法條：
毒品危害防制條例第十條第一項：
施用第一級毒品者，處六月以上五年以下有期徒刑。
